最高法院刑事判決　　　　　　　　　 111年度台上字第2715號
上　訴　人　楊凱蒂


原審辯護人　呂明修律師
上　訴　人　李俊明


上列上訴人等因違反毒品危害防制條例案件，不服臺灣高等法院
中華民國110年12月30日第二審判決（110年度上訴字第2992號，
起訴案號：臺灣新北地方檢察署109年度偵字第43231號），提起
上訴（楊凱蒂部分，其原審辯護人亦代為上訴），本院判決如下
：
    主  文
上訴駁回。
    理  由
壹、上訴人楊凱蒂部分：
按刑事訴訟法第377 條規定：上訴於第三審法院，非以判決違背
法令為理由，不得為之。是提起第三審上訴，應以原判決違背法
令為理由，係屬法定要件。如果上訴理由書狀並未依據卷內訴訟
資料，具體指摘原判決不適用何種法則或如何適用不當，或所指
摘原判決違法情事，顯與法律規定得為第三審上訴理由之違法情
形，不相適合時，均應認其上訴為違背法律上之程式，予以駁回
。
查：
本件原判決撤銷第一審關於楊凱蒂之科刑判決，改判仍論處楊
  凱蒂共同販賣第二級毒品未遂罪刑（處有期徒刑3年6月），並
  為沒收（銷燬）之宣告，已綜合卷內所有證據資料及調查證據
  之結果，敘明認定楊凱蒂有原判決事實欄一所載，與李俊明（
  如後述）共同販賣第二級毒品甲基安非他命未遂犯行之得心證
  理由。並敘明如何應適用刑法第25條第2 項、第59條規定遞減
  楊凱蒂之刑等旨（見原判決第5至7頁）。
經核原判決關於楊凱蒂部分之採證認事並無違反經驗法則、論
  理法則，亦無任意推定犯罪事實、違背證據法則、判決理由不
  備、理由矛盾或不適用法則、適用法則不當之違誤。
再：
㈠毒品危害防制條例第17條第2項規定：「犯第4條至第8 條之罪
  於偵查及歷次審判中均自白者，減輕其刑」，係為鼓勵是類犯
  罪行為人自白、悔過，並期訴訟經濟、節約司法資源而設，故
  此所謂「自白」，應係指對自己之犯罪事實全部或主要部分為
  肯定供述之意。依卷內資料，楊凱蒂於警詢時稱：以為對方是
  伊夫，想找他出來洽談離婚事宜才相約見面等語，又於偵查中
  稱：以為對方是伊夫，想騙他出來，見面才發現不是伊夫，覺
  得可能是伊夫之朋友，還是交付毒品給對方，作為與伊夫談判
  離婚之條件等語。原判決因此認楊凱蒂未於警詢及偵查中自白
  犯罪，與上揭減刑規定未合，而未給與減刑之寬典，核與卷內
  證據資料相符，並無不適用法則、適用法則不當之違誤。
㈡刑之量定，乃法律賦予法院自由裁量之事項，倘於科刑時，已
  以行為人之責任為基礎，並斟酌刑法第57條所列各款事項，而
  未逾越法定刑度，即難謂違法。再刑法上之共同正犯，雖應就
  全部犯罪結果負其責任，但科刑時，仍應審酌刑法第57條各款
  情狀，分別情節，為各被告量刑輕重之標準。原判決就楊凱蒂
  部分改判科刑時，業以其責任為基礎，對其素行、智識程度、
  生活狀況、犯罪之動機、目的、手段、所生危害及犯罪後態度
  等刑法第57條所定科刑輕重應審酌之事項加以審酌（見原判決
  第9 頁）。核原判決對楊凱蒂之科刑，並無理由不備，亦無逾
  越法定刑度、濫用量刑職權之情事，自不得率指為違法。
楊凱蒂之上訴意旨並未依據卷內訴訟資料，具體指摘原判決關
  於其部分有何違背法令之情形，仍執陳詞，只稱：楊凱蒂於警
  詢及偵查中均已就犯罪事實之重要部分為自白，原判決未依上
  開規定減輕其刑，有理由不備之違法，又其並無毒品犯罪前科
  ，且有輕度身心障礙，原審竟將之量處較重於應依累犯規定加
  重之共同正犯李俊明，此量刑考量亦有違誤等語，僅就原審採
  證認事、量刑適法職權行使及原判決已明白論斷之事項，再為
  爭執，核與法律規定得為第三審上訴理由之違法情形不相適合
  。
綜上，應認楊凱蒂關於其部分之上訴為違背法律上之程式，予以
駁回。
貳、上訴人李俊明部分：
按第三審上訴書狀應敘述上訴之理由，其未敘述者，得於提起
  上訴後20日內補提理由書於原審法院；逾上揭期間而於第三審
  法院未判決前，仍未提出上訴理由書狀者，第三審法院應以判
  決駁回之。此觀刑事訴訟法第382條第1項前段、第395 條後段
  規定甚明。
查：李俊明不服原判決關於其部分維持第一審論處其共同販賣
  第二級毒品未遂罪刑（處有期徒刑2 年10月），並為沒收（銷
  燬）宣告之判決，駁回李俊明在第二審之上訴。李俊明於民國
  111年2月15日提起第三審上訴，並未敘述上訴理由，迄今逾期
  已久；乃於本院判決前，仍未依上揭規定，提出其上訴理由書
  狀。
綜上，應認李俊明關於其部分之上訴不合法，併予駁回。
據上論結，應依刑事訴訟法第395條，判決如主文。
中    華    民    國   111    年    5     月    26    日
                  刑事第四庭審判長法  官  林  立  華  
                                  法  官  謝  靜  恒  
                                  法  官  林  瑞  斌  
                                  法  官  王  敏  慧  
                                  法  官  李  麗  珠  
本件正本證明與原本無異
                                  書記官
中    華    民    國   111    年    6     月    1     日